臺灣臺南地方法院刑事判決　　　　　　　 94年度訴字第120號
公　訴　人　臺灣臺南地方法院檢察署檢察官
被　　　告　甲○○
上列被告因違反毒品危害防制條例案件，經檢察官提起公訴（93
年度毒偵字第2185號、第2033號）及移送併辦（94年度毒偵字第
722號），本院判決如下：
    主  文
甲○○連續施用第一級毒品，處有期徒刑壹年肆月，海洛因貳小
包毛重貳點壹零公克及海洛因煙捲壹拾伍支均沒收銷燬之；又連
續施用第二級毒品，處有期徒刑壹年貳月，安非他命伍大包又伍
小包毛重壹捌捌點肆捌公克均沒收銷燬之，安非他命吸食器壹組
沒收。應執行有期徒刑貳年肆月，海洛因貳小包毛重貳點壹零公
克、海洛因煙捲壹拾伍支、安非他命伍大包又伍小包毛重壹捌捌
點肆捌公克及海洛因煙捲壹拾伍支均沒收銷燬之，安非他命吸食
器壹組沒收。
    事  實
一、甲○○前曾因傷害等案件，經法院定應執行刑三年八月確定
    ，經送執行後，於民國九十三年一月二日假釋出獄（其執行
    完畢日應為九十三年八月三十日）。又其曾因施用第二級毒
    品案件，經依本院裁定送觀察、勒戒後，認無繼續施用毒品
    之傾向，經臺灣臺南地方法院檢察署檢察官於九十年八月十
    三日，以九十年度營毒偵字第三○六號不起訴處分書為不起
    訴處分確定。詎其仍不知悔改，竟於上開觀察、勒戒執行完
    畢後五年內，並於其上開假釋期間內，復基於施用第二級毒
    品安非他命之概括犯意，自九十三年七月間起至九十四年三
    月十八日止，連續在臺南縣佳里鎮○○街69巷10號及臺南市
    ○○路○段401號11樓之1住處及高雄縣路竹鄉之工廠等地，
    施用第二級毒品安非他命多次，平均二、三天施用一次；復
    另基於施用第一級毒品海洛因之概括犯意，自九十三年十月
    十六日起至九十四年三月十八日止，連續在友人之車內及其
    臺南市○○路○段401號11樓之1住處，施用海洛因多次，平
    均二天施用一次。並於九十三年十月十六日二十一時許，在
    臺南市○區○○路433巷11弄1號前，為警查獲，並在其所駕
    駛之牌照號碼號6Q─3207號自小客車內查獲其所有之安非他
    命五大包又四小包，毛重計188.22公克（淨重計143.56 公
    克，鑑驗耗用0.14公克淨重計剩143.42公克，毛重計剩188.
    08公克）；復於九十四年三月十八日十六時許，在臺南市○
    ○路○段401號11樓之1住處，為警查獲，並扣有其所有之海
    洛因二小包毛重2.10公克（淨重1.30公克，空包裝重0. 80
    公克）、海洛因煙捲一支、安非他命一小包毛重0.40公克、
    安非他命吸食器一組；又於九十四年三月十九日九時三十分
    許，在臺灣臺南地方法院檢察署候訊室為警在其身上查獲海
    洛因煙捲十四支。
二、案經臺南市警察局第五分局報請臺灣臺南地方法院檢察署檢
    察官偵查起訴及臺南縣警察局報請臺灣臺南地方法院檢察署
    檢察官移送併案審理。
    理  由
一、本件係經被告甲○○於準備程序當庭表示認罪，而經本院裁
    定以簡式審判程序加以審理，則依據刑事訴訟法第二百七十
    三條之二、同法第一百五十九條第二項之規定，不適用傳聞
    法則有關限制證據能力之相關規定，合先敘明。
二、右揭事實業據被告甲○○於本院審理時供承不諱，並有刑案
    資料查註紀錄表、臺灣高等法院檢被告全國前案紀錄表各一
    份及尿液檢驗報告二紙（均驗出被告尿液呈安非他命及嗎啡
    陽性反應）附卷可稽。此外，復有其所有之安非他命五大包
    又四小包（毛重原計188.22公克；淨重原計143.56公克，鑑
    驗耗用0.14公克，淨重計剩143.42公克；毛重計剩188.08公
    克）、海洛因二小包毛重2.10公克（淨重1.30公克，空包裝
    重0.80公克）、海洛因煙捲十五支、安非他命一小包毛重
    0.40 公克、及安非他命吸食器一組扣扣案可資佐證。上開
    扣案之安非他命、海洛因煙捲及海洛因經送鑑定結果證明為
    安非他命及海洛因無訛，有內政部警政署刑事警察局93年12
    月28日刑鑑字第0930216871號鑑驗通知書一份及法務部調查
    局94年4月29日調科壹字第200005503號鑑定通知書暨94年6
    月9日調科壹字第200005530號鑑定通知書各一份附卷可憑。
    事證明確，被告甲○○之犯行洵堪認定。
三、核被告甲○○所為，係犯毒品危害防制條例第十條第一項之
    施用第一級毒品罪及同條第二項之施用第二級毒品罪。其持
    有毒品海洛因及安非他命之低度行為，均為施用之高度行為
    所吸收，不另論罪。其先後分別多次施用第一級毒品海洛因
    及第二級毒品安非他命之行為，時間緊接，犯罪構成要件相
    同，顯係均基於概括之犯意為之，均應依連續犯之規定論以
    一罪，並均加重其刑。其所犯上開施用第一級毒品罪及施用
    第二級毒品罪，犯意各別，犯罪構成要件不同，應分論併罰
    。又移送併案審理部分與起訴部分有連續犯之裁判上一罪關
    係，本院自得併予審判。審酌被告之品行、智識程度、犯罪
    之動機、目的、手段、所生危害及其犯罪後坦承犯行、持有
    之毒品甚多等一切情狀，量處如主文所示之刑，並定其應執
    行刑二年四月，以示懲儆。扣案之其所有之安非他命五大包
    又五小包，毛重計188.48公克、海洛因二小包毛重2.10公克
    、海洛因煙捲十五支，依毒品危害防制條例第十八條第一項
    前段規定，均沒收銷燬之。另扣案之其所有之安非他命吸食
    器一組係被告所有，並供其施用安非他命所用，依刑法第三
    十八條第一項第二款規定，併宣告沒收。
據上論斷，應依刑事訴訟法第二百七十三條之一第一項、第二百
九十九條第一項前段，毒品危害防制條例第十條第一項、第二項
第十八條第一項前段，刑法第十一條前段、第五十六條、第五十
一條第五款、第三十八條第一項第二款，判決如主文。
本案經檢察官乙○○到庭執行職務
中　　華　　民　　國　　94　　年　　8 　　月　　15 　 日
　　　　　　　　　刑事第六庭    法　官　林勝利
以上正本證明與原本無異。
如不服本判決，應於判決送達後10日內，向本院提出上訴狀。
　　　　　　　　　　　　　　　　書記官　陳怡吟
中　　華　　民　　國　　94　　年　　8 　　月　　15 　 日
附錄本案論罪科刑法條：
毒品危害防制條例第十條
施用第一級毒品者，處六月以上五年以下有期徒刑。
施用第二級毒品者，處三年以下有期徒刑。
